【裁判字號】    96,易,92
【裁判日期】    970724
【裁判案由】    傷害
【裁判全文】
臺灣澎湖地方法院刑事判決                96年度易字第92號
公  訴  人  臺灣澎湖地方法院檢察署檢察官
被      告  丙○○
            乙○○
上  一  人
選任辯護人  洪文佐  律師
被      告  庚○○
            甲○○
上列被告因傷害案件，經檢察官提起公訴（96年度偵字第151、
760 號），本院判決如下：
    主  文
丙○○共同傷害人之身體，處有期徒刑壹年貳月，減為有期徒刑
柒月。
乙○○傷害人之身體，處拘役參拾日，減為拘役拾伍日，如易科
罰金，以新臺幣壹仟元折算壹日。
庚○○傷害人之身體，共貳罪，各處有期徒刑參月，均減為有期
徒刑壹月拾伍日，如易科罰金，均以新臺幣壹仟元折算壹日。應
執行有期徒刑貳月拾伍日，如易科罰金，以新臺幣壹仟元折算壹
日。
甲○○共同傷害人之身體，處拘役參拾日，減為拘役拾伍日，如
易科罰金，以新臺幣壹仟元折算壹日。
    事  實
一、丙○○、甲○○分別為陳榮宗之朋友及表哥，庚○○係乙○○之朋友；陳榮宗與乙○○於民國96年3月9日凌晨3時50分
    許，因言語衝突等細故在澎湖縣馬公市○○路187號前發生
    爭執，適丙○○駕駛休旅車搭載甲○○經過該地而下車，丙○○、甲○○與乙○○、庚○○竟基於傷害之犯意，分別為
    下列犯行：（一）在現場勸架之戊○○正欲拉住周子欽之手
    勸架時，庚○○誤認為戊○○為陳榮宗同夥，竟持該棒棍毆
    打戊○○，致戊○○受有右眉撕裂傷、左側頭皮撕裂傷、上
    門齒部分斷裂、頭部外傷併腦震盪、右臉擦傷等傷害；（二
    ）乙○○持鋁棒追丙○○，並揮棒毆打丙○○，丙○○亦持
    鋁棒抵擋，但仍被打中右手而受有右手手指挫瘀傷併麻木感
    等傷害；（三）甲○○見丙○○遭受攻擊，乃持冰鋸毆打乙○○，致乙○○受有右胸挫傷（鋸齒狀傷口）之傷害，此際
    ，丙○○基於與甲○○共同傷害之犯意連絡，見丙○○轉頭
    看甲○○時，持手中鋁棒往乙○○頭部毆擊，致乙○○受有
    頭部外傷併左側額頂、顳部顱骨骨折、腦硬膜上血腫、腦實
    質內血腫等傷害而倒地；（四）庚○○見乙○○遭丙○○打
    擊倒地，隨即以左手搶下丙○○所持之鋁棒，並以右手所持
    之木棍毆打丙○○，致丙○○另受有右頭皮挫擦傷併腦震盪
    等傷害。
二、案經戊○○、乙○○之父丁○訴由澎湖縣政府警察局馬公分
    局報告及丙○○告訴偵辦。
    理  由
壹、證據能力部分：
一、按被告以外之人於審判外之陳述雖不符刑事訴訟法第159 條
    之1至之4等條文之規定，而經當事人於審判程序同意作為證
    據，法院審酌該言詞陳述或書面陳述作成時之情況，認為適
    當者，亦得為證據；當事人、代理人或辯護人於法院調查證
    據時，知有刑事訴訟法第159條第1項不得為證據之情形，而
    未於言詞辯論終結前聲明異議者，視為有前項之同意，刑事
    訴訟法第159條之5亦定有明文。本件證人顏勝憶、壬○○、
    高瑞宜、周子欽，告訴人丙○○、戊○○於警訊時所為之陳
    述，其性質雖屬傳聞證據，惟並無符合刑事訴訟法第159條
    之1至之4等前四條之情形，但其等所為之上開警詢筆錄，本
    院審理時予以提示並告以要旨，且各經檢察官及被告表示意
    見，當事人已知上述筆錄屬傳聞證據，且均未於言詞辯論終
    結前對該等筆錄之證據能力提出異議，依上開規定，其等之
    證言，已擬制同意其有證據能力。
二、次按被告以外之人於偵查中向檢察官所為陳述，除顯有不可
    信之情況者外，得為證據，刑事訴訟法第159條之1第2項定
    有明文。查本件證人顏勝憶、壬○○、高瑞宜、周子欽，告
    訴人丙○○、戊○○於檢察官偵查所述，並無證據顯示檢察
    官在偵查時有不法取供之情形，亦查無證據顯示上開證述有
    顯不可信之情況，依上開說明，其於偵查中之證言具有證據
    能力。
貳、實體部分：
一、前揭傷害事實，業據被告庚○○、丙○○、甲○○坦承不諱
    ，核與證人顏勝憶、壬○○、高瑞宜、周子欽、戊○○所證
    情節相符，並經告訴人戊○○、丁○、丙○○指述綦詳，復
    有三軍總醫院澎湖分院附設民眾診療服務處診斷證明書6紙
    、照片15張、被告甲○○所繪冰鋸圖形1紙在卷可佐，且有
    鋁棒一支扣案可資佐證。被告乙○○雖否認有持鋁棒毆打丙○○，並辯稱：丙○○手部所受之傷害係被告庚○○所造成
    云云，且雙方就當時之情節各執一詞，被告甲○○則辯稱當
    時係持冰鋸之刀背毆打乙○○云云，惟查：
（一）關於被告乙○○、丙○○、甲○○3人互毆之情節之先後
      順序係如前述事實欄所載，已迭據證人顏勝憶、壬○○、
      高瑞宜、戊○○分別於警訊、偵查、審理中證述明確，且
      證人高瑞宜、顏勝憶均證稱當時看到乙○○在追丙○○等
      語，而被告戊○○則證稱在其倒下之前有看到乙○○手上
      有拿鋁棒等語，又同案被告甲○○亦供稱當時確實係乙○○先持棍子毆打丙○○等語；且經本院當庭勘驗現場錄影
      光碟，現場情況顯示：「第二個鏡頭民國96年3月9日凌晨
      4 時4分6秒畫面出現一些人影，畫面出現穿白衣服的乙○○與丙○○凌晨4時4分7秒時看到乙○○好像有一個揮舞
      的動作，接著兩人位置互換，乙○○向畫面左方移動一點
      ，丙○○向右方移動一點，凌晨4時4分8秒看到一個亮點
      ，凌晨4時4分9秒丙○○有一個揮舞的動作，這時乙○○
      就順勢倒下，凌晨4時4分10秒地面上出現壹支棍子。（檢
      察官稱：這亮點是乙○○揮棒的動作，他被丙○○打倒後
      棍子就掉到地上。丙○○稱：當時乙○○的揮棒動作已經
      打到我的手，凌晨4時4分7秒的畫面可以看出乙○○手上
      持一個鋁棒朝我走過來，我有把這畫面擷取出來，當場庭
      呈照片。我是被他打到往後退，他又朝我走過來，我才攻
      擊他。辯護人稱：凌晨4時4分6秒以前乙○○的動作並不
      是持棍的動作，是空手揮拳的動作，凌晨4時4分9秒時乙○○被丙○○打到後，就倒地。）」有勘驗筆錄在卷可佐
      。徵諸常情，被告丙○○當時手上亦有拿鋁棒，若被告乙○○手上未執武器，豈敢赤手空拳去追持有武器之丙○○
      ？故綜合上情研判，堪認被告乙○○當時確有持鋁棒毆傷
      丙○○手部無訛，其空言否認，不足採信。
（二）由卷附之陳永璋傷勢照片顯示，乙○○右胸挫傷之傷口呈
      鋸齒狀，足證被告甲○○當時確係持冰鋸正面毆打乙○○
      ，而非以刀背毆擊，被告甲○○所辯係以刀背毆打乙○○
      云云，亦不足採。
（三）公訴人認被告乙○○、庚○○傷害陳永豪部分，應構成共
      同正犯，惟如前所述，被告庚○○係見乙○○遭丙○○打
      擊倒地，隨即以左手搶下丙○○所持之鋁棒，並以右手所
      持之木棍毆打丙○○，致丙○○受有頭部傷害，斯時被告
      陳永璋既因頭部受創倒地，自無可能與被告庚○○有何共
      同傷害陳永豪之犯意聯絡，故此部分應不構成共犯，附此
      敘明。
（四）被告乙○○之辯護人雖聲請傳喚證人黃英綸，主張黃英綸
      當時有在現場看到全部情況，惟證人黃英綸自警訊開時即
      未傳喚，經本院訊問被告陳永豪、庚○○、甲○○，證人
      辛○○、壬○○等人，均稱不認識黃英綸，故證人黃英綸
      當時究竟有無在現場，以及是否有看到現場情況，實不無
      疑問；況依據上述相關事證已足以了解事發經過，故證人
      黃英綸應無傳喚之必要，亦附此敘明。本案事證明確，被
      告4人之犯行均堪以認定。
二、核被告庚○○、丙○○、甲○○、乙○○4人所為，均係犯
    刑法第277條第1項之傷害罪嫌，其中被告陳永豪、甲○○傷
    害乙○○部分，有犯意聯絡及行為分擔，應論以共同正犯。
    又被告顏政維前後兩次傷害犯行，犯意個別、行為互殊，應
    分論併罰。爰審酌被告4人僅因細故即好勇鬥狠，危害社會
    治安並影響澎湖地區善良風俗民情，並考量各被告行為之惡
    性、各被害人所受傷害之程度等一切情狀，依法分別量處如
    主文所示之刑，並就被告乙○○、甲○○、庚○○等人部分
    均諭知易科罰金之折算標準，被告庚○○部份並依法定應執
    行之刑。又本件被告等犯罪之時間均係在96年4月24日以前
    ，且並無該條例第3條規定不得減刑之情形，應依該條例第2
    條第1項第3款之規定減其刑期1/2。
據上論斷，應依刑事訴訟法第299條第1項前段，刑法第28條、第
277條第1項、第41條第1項前段、第51條第5款，刑法施行法第1
條之1，中華民國九十六年罪犯減刑條例第2條第1項第3款、第7
條，判決如主文。
本案經檢察官己○○到庭執行職務
中    華    民    國    97    年    7     月    24    日
                        刑事庭  法  官  管安露
以上正本證明與原本無異。
如不服本判決，應於判決送達後10日內，向本院提出上訴狀。（
須附繕本）
中    華    民    國    97    年    7    月    24    日
                                書記官  林德盛
論罪法條：
刑法第277條第1項：
傷害人之身體或健康者，處 3 年以下有期徒刑、拘役或 1 千元
以下罰金。


司法院資訊處製作；財團法人民間司法改革基金會備份。
